【裁判字號】    89,易,637
【裁判日期】    891229
【裁判案由】    侵占
【裁判全文】
臺灣花蓮地方法院刑事判決                          八十九年度易字第六三七號
    公  訴  人  臺灣花蓮地方法院檢察署檢察官
    被      告  甲○○
右被告因業務侵占案件，經檢察官提起公訴（八十九年度偵字第二一八二號），本院
判決如左：
    主  文
甲○○連續意圖為自己不法之所有，而侵占對於業務上所持有之物，處有期徒刑捌月
，緩刑伍年。
    事  實
一、甲○○為設於花蓮縣吉安鄉南昌村一一九之二號大椿食品有限公司（以下簡稱大
    椿公司）之業務員，負責銷售貨物及收取貨款工作，為從事業務之人。竟意圖為
    自己不法之所有，基於概括犯意，自民國八十八年四月十六日起至同年十一月間
    止，在其任職期間，先後將其向客戶「空軍六二五」、「國統大飯店」等先後收
    取之貨款新台幣（下同）九千五百九十元、二萬八千三百六十元等合計二十四萬
    三千八百零八元（詳如附表），以變易持有為所有之意思予以侵占入己挪為私用
    。嗣為大椿公司查帳時發現。
二、案經大椿公司訴請臺灣花蓮地方法院檢察署檢察官偵查起訴。
    理  由
一、右揭事實，業據被告甲○○坦白承認，並有侵占款項明細表、出貨單在卷可佐，
    另據告訴代理人田維美、胡錦榮供述詳明，本件事證明確，被告之犯行，應堪認
    定。
二、核被告甲○○所為，係犯刑法第三百三十六條第二項之業務侵占罪。按二十四萬
    三千八百零八元係被告先後向多家客戶，多次收取之貨款總額，衡情被告應係連
    續多次侵占之，檢察官漏未論及，應予指明。被告先後多次業務侵占犯行，時間
    緊接，所犯罪名相同，顯係基於概括犯意為之，應依連續犯規定論以一罪，並依
    法加重其刑。爰審酌被告因一時貪念而罹刑章，犯後坦承犯行且已賠償大椿公司
    部分損失，及大椿公司所受損害等情，量處如主文所示之刑。又被告未曾受有期
    徒刑以上刑之宣告，此有臺灣花蓮地方法院檢察署刑案資料查註紀錄表一紙在卷
    可佐，其經本次科刑教訓，當知警惕而無再犯之虞，本院認本件對被告所宣告之
    刑，以暫不執行為適當，併宣告緩刑五年，以啟自新。
三、至公訴意旨另認被告有將其業務上收受計六萬四千二百五十三元貨款侵占犯嫌等
    情。訊據被告堅決否認有侵占「好家園八千九百七十二元」「和漢料理一千八百
    元」「羊台灣五千一百五十元」「魯豫小吃五千三百四十元」「王薑母鴨一萬
    三千六百十元」「住商中正五千一百六十元」「家樂福建二萬零四百三十元」「
    中華紙漿二千四百四十一元」「月眉渡小月一千六百六十元」「有一套二千九百
    九十元」「羊台灣二千零四十元」等合計六萬四千二百五十三元貨款之行為，辯
    稱：上開客戶有的是倒店，有的是未收到帳款，公司都算到我頭上等語，核與告
    訴代理人胡錦榮到庭所稱：確實有倒店情形，公司要求業務員要與公司七三吸收
    損失等情相符，此部分自難片面依據大椿公司告訴狀之記載而為被告不利之認定
    ，因公訴人認此部分與前開論罪部分，具裁判上一罪關係，爰不另為無罪判決之
    諭知。
據上論斷，依刑事訴訟法第二百九十九條第一項前段，刑法第五十六條、第三百三十
六條第二項、第七十四條第一款，罰金罰鍰提高標準條例第一條前段，判決如主文。
本案經檢察官黃怡君到庭執行職務。
中      華      民      國    八  十  九  年    十二    月    二十九    日
                              臺灣花蓮地方法院刑事庭
                                  法  官  蘇  嫊  娟
右正本證明與原本無異。
如對本判決不服，應於送達後十日內，向本院提出上訴狀。（應抄附繕本）告訴人或
被害人如對於本判決不服者，應具備理由請求檢察官上訴，其上訴期間之計算係以檢
察官收受判決正本之日期為準。
                                  法院書記官
中      華      民      國    九  十    年      一      月      五      日
附錄本判決論罪之法律條文：
刑法第三百三十六條
對於公務上或因公益所持有之物，犯前條第一項之罪者，處一年以上七年以下有期徒
刑，得併科五千元以下罰金。
對於業務上所持有之物，犯前條第一項之罪者，處六月以上五年以下有期徒刑，得併
科三千元以下罰金。
前二項之未遂犯罰之。


司法院資訊處製作；財團法人民間司法改革基金會備份。
